#### **OBJETIVO**

Conseguir un puesto de trabajo que me permita aplicar mis experiencias y conocimientos en mi sector y en las distintas áreas de la empresa, para así desarrollarme profesionalmente para el buen desempeño de las funciones asignadas.

# **EXPERIENCIA PROFESIONAL**

## Veo veo

2020 - 2021

Atención al cliente

Atendía y cobraba a la gente que entraba a ver y comprar.

#### **Particular**

2021 - 2023

Cuidado de niños

Cuido de una niña de 2 años y un niño de 6 años.

#### Residencia Vera y Luis Derieul

11-06-2023 - Actualmente

Cuidado de ancianos

Levanto y acuesto, cambio e higienizo, acomodo la ropa de los roperos, limpio los pisos.

#### Rotiseria Cari

2017 - 2019

Cocinera, delivery

Atendía y cobraba a la gente que entraba a la rotiseria, ayudaba a cocinar y hacia los reparto al mediodía.

## Fabrica de Alfajores San Jerónimo

03-04-2023 - 14-04-2023

Armado y empaquetado de los alfajores

Debía armar los alfajores, pintarlos y empaquetarlos.

#### Herfasa

14-05-2023 - 07-06-2022

Trabaje en el sector de extrusora, caminando, estirando, seleccionando los perfiles y colocaba la pastilla de la máquina.

# **EDUCACIÓN**

# Escuela Provincial n° 357 Bernardino Rivadavia

2010

Estudios de educación primario

## Escuela de Educación Técnica Profesional nº 631 Benjamín Gorostiaga

2016

Técnico en Equipos e Instalaciones Electromecánicas

## Instituto Santa Fe

2018

Auxiliar de farmacia

# Instituto Ciec

2022

Auxiliar de Gestoria Administrativa General

# Instituto Ciec

2022

Pack de talleres para el mundo laboral



# YAZMIN GUADALUPE BELLÓN

- @ yazminbellon@gmail.com
- 3404-417231
- Guemes 2235- barrio Loyola Santo Tome- Santa Fe

## **HABILIDADES**

 Capacidad de trabajar en equipo. ● Sentido de la responsabilidad. ● Creatividad. ● Confianza.

## **IDIOMA**

Inglés técnico (conocimientos adquiridos en el secundario)

# **REFERENCIAS**

Gisela Loretan - Cuidado de niño

03404-15518584

Delia Antares Valdez - Veo veo

03404-15416372

Miguel Cazzaniga - Herfasa

03496-15500237

Valeria Marengo - Residencias Vera y Luis Derieul

0342-154862181

## INFORMACIÓN PERSONAL

Fecha de nacimiento : 26-02-1998

Estado civil : Soltera

Nacionalidad : Argentina

Edad : 25 años

# Instituto Terra

Actualmente

Perito clasificador de cereales, oleaginosas y legumbres

# INFORMACIÓN ADICIONAL

- •Cuento con carnet de conducir A2.1 y B1.
- •Disponiblidad horaria full time.

# **INFORMATICA**

- ●Manejo de Word y Excel
- •Solid Works 2007, AutoCad 14 (conocimientos adquiridos en el secundario)